臺灣宜蘭地方法院刑事判決　　　　　　　　　　　　　　九十年度易字第五六號
　　公　訴　人　臺灣宜蘭地方法院檢察署檢察官
　　被　　　告　甲○○
右列被告因竊盜案件，經檢察官提起公訴（九十年度偵字第九三二號），本院判決如
左：
    主  文
甲○○共同攜帶兇器，毀越安全設備竊盜，累犯，處有期徒刑捌月，螺絲起子壹把沒
收。
    事  實
一、甲○○前曾違反麻醉藥品管理條例、槍砲彈藥刀械管制條例等案件，經本院以八
    十六年度易字第七三號及八十六年度訴字第二二一號分別判處有期徒刑六月及四
    月，經接續執行後，於民國八十七年五月十九日執行完畢，仍不知悔改，與乙○○基於共同意圖為自己不法之所有之犯意，於九十年一月十三日下午三時許，先
    由乙○○持客觀上足以供作兇器使用之螺絲起子一支，從乙○○位於宜蘭縣五結
    鄉○○路三十之七十九號四樓住處後方陽台攀爬至隔壁協和路三十之八十號四樓
    丙○○住處，乙○○並持上開螺絲起子撬開毀壞丙○○住處後方落地窗之安全設
    備，乙○○及甲○○二人遂一起侵入丙○○之住處（侵入住宅部分未據告訴），
    竊取屋內丙○○所有之電視機、電冰箱、除濕機、飲水機、空氣濾淨機、洋酒、
    水晶製飾品、孔雀型飾品、木質垃圾桶等物，於得手後，甲○○分得空氣濾清機
    、飲水機、水晶製飾品、木質垃圾桶，甲○○並將取得贓物放置在宜蘭縣羅東鎮
    ○○里○鄰○○街二十五之三號住處四樓內（水晶飾品、空氣濾清機放在甲○○
    之父房間內；飲水機放在客廳；木質垃圾桶放在甲○○房間內）。嗣乙○○為警
    查獲後並供出上情，警方隨即循線至甲○○上開住處內，查獲甲○○所竊取之上
    開贓物。
二、案經宜蘭縣警察局報請臺灣宜蘭地方法院檢察署檢察官偵查起訴。
    理  由
一、訊據被告甲○○矢口否認有竊盜犯行，並辯稱：他並沒有和乙○○一起去偷東西
    ，於案發當天他係去丁○○家修車，後來至乙○○住處，而乙○○於其住處中將
    空氣濾清機、飲水機、水晶製飾品及木質垃圾桶交給他，告訴他說因為快過年，
    由於沒有錢，因此要求他幫忙將上開物品賣掉。之後他便將物品放在家裡，而且
    有問過修理廠的人是否要買，後來他就想把那批物品買下來云云。然查：本件共
    犯乙○○於警、偵訊時均坦承：於九十年一月十三日下午三時許，他從宜蘭縣五
    結鄉○○路三十之八十號四樓住處後方陽台攜帶螺絲起子一把攀爬至隔壁丙○○
    位於協和路三十之七十九號四樓住處，持螺絲起子破壞丙○○上開住處落地窗後
    進入後，再叫甲○○進入行竊，而我要的東西拿了就走，至於甲○○拿什麼東西
    他不知道，事後屋主失竊的其他東西，警察在甲○○住處有找到等語（參九十年
    一月十八日警訊筆錄、九十年四月十三日偵訊筆錄），核與被害人丙○○指述其
    因住處落地窗遭破壞致被竊情節相符。雖乙○○於本院調查時改稱：當時他進去
    之後才叫甲○○來幫忙，雖然甲○○有進去，但是甲○○真的不知情云云（參本
    院九十年十月二十三日訊問筆錄）。惟按被告雖未自白，如果共同被告不利於己
    之陳述足證其有共犯情事者，可為該被告之犯罪證據，在審理事實之法院，基於
    審理所得之心證，予以採取，自非法所不許；又被告、被害人或證人之陳述有部
    分前後不一致或相互間有所歧異時，究竟何者為可採，何者為不足採，法院原得
    本其自由心證予以斟酌取捨，非謂一有不符或歧異，即應認其全部供述均為不可
    採信，最高法院分別著有四十一年度台上字第三三八號判決、七十八年度台上字
    第一四六九號判決可資參照。而本件若係乙○○將竊得物品委託甲○○變賣無訛
    ，則對於委託變賣何種物品乙○○當有所明瞭，以便日後進行結算，然乙○○於
    檢察官訊問時，對於被告甲○○拿取何物卻不知悉（參前揭偵訊筆錄），即與常
    情有違，是本件同案共犯乙○○於本院調查時所述，顯係維護被告之詞，不足採
    信。又被告辯稱於案發當時由於其汽車有毛病，因此至證人丁○○家中修車一節
    ，證人丁○○於本院調查時證稱：當天早上甲○○因車子避震器和引擎有毛病而
    到他位於宜蘭縣冬山鄉之住處修車，一直到晚上十一時許被告將汽車開回去，之
    後一直到九十年一月十七日，每天都有到他家找他修車等語（參本院九十一年二
    月五日訊問筆錄）。然被告甲○○於審理時則稱：當天他是在中午一時許去找丁○○修車，然後就離開去找乙○○拿東西，之後就再回修車廠等語（參本院九十
    一年三月六日審判筆錄）。證人丁○○與被告甲○○就何時修車一節，雙方供述
    不相一致，則證人丁○○就此部分之供述即有可議而不足採信。此外，復有贓物
    認領保管單一紙附卷可稽，本件被告甲○○所辯無非飾詞，不足採信，其竊盜犯
    行堪以認定，應以法論科。
二、核被告所為，係犯刑法第三百二十一條第一項第二款、第三款之加重竊盜罪。被
    告甲○○與乙○○就上揭竊盜犯行，有犯意聯絡及行為之分擔，皆為共同正犯。
    又被告甲○○前曾違反麻醉藥品管理條例、槍砲彈藥刀械管制條例等案件，經本
    院以八十六年度易字第七三號及八十六年度訴字第二二一號分別判處有期徒刑六
    月及四月，經接續執行後，於民國八十七年五月十九日執行完畢，有卷附臺灣高
    等法院被告全國前案紀錄表及臺灣高等法院檢察署刑案紀錄簡復表各一件可按，
    其受有期徒刑之執行完畢，五年再犯有期徒刑以上之罪，為累犯，依法加重其刑
    。爰審酌被告犯罪之動機、目的、手段、被害人所受之損害，及犯罪後態度等一
    切情狀，量處如主文所示之刑，以示懲儆。另本件共同正犯乙○○所有之螺絲起
    子一把，係供渠等共同持以行竊使用，應依刑法第三十八條第一項第二款規定沒
    收。
據上論斷，應依刑事訴訟法第二百九十九條第一項前段、刑法第二十八條、三百二十
一條第一項第二款、第三款、第四十七條、第三十八條第一項第二款判決如主文。
本案經檢察官郭欣怡到庭執行職務
中      華      民      國    九十一    年      三      月     二十     日
                                  臺灣宜蘭地方法院刑事第二庭
                                        審判長法  官  黃  永  勝
                                              法  官  郭  顏  毓
                                              法  官  辜  漢  忠
右正本證明與原本無異。
如不服本判決，應於判決送達後十日內，向本院提出上訴狀。( 應附繕本 )
                                              書記官  林  秀  麗
中      華      民      國    九十一    年      三      月     二十二   日
附錄本案論罪科刑法條全文：
刑法第三百二十一條
犯竊盜罪而有左列情形之一者，處六月以上五年以下有期徒刑：
二  毀越門扇、牆垣或其他安全設備而犯之者。
三  攜帶兇器而犯之者。
